【裁判字號】    95,訴,963
【裁判日期】    950620
【裁判案由】    搶奪等
【裁判全文】
臺灣桃園地方法院刑事判決               95年度訴字第963號
公  訴  人  台灣桃園地方法院檢察署檢察官
被      告  丁○○
                    （現羈押於臺灣桃園看守所）
上列被告因搶奪等案件，經檢察官提起公訴（95年度偵字第7759
號），及本院依職權併辦（95年度偵字第7075號），被告於本院
準備程序進行中，就被訴事實為有罪之陳述，經本院告知簡式審
判程序意旨，並聽取公訴人及被告之意見後，本院合議庭裁定依
簡式審判程序審理，判決如下：
    主  文
丁○○共同連續意圖為自己不法之所有，而搶奪他人之動產，累
犯，處有期徒刑壹年肆月；又連續攜帶兇器竊盜，累犯，處有期
徒刑壹年，扣案之鑰匙壹把、未扣案之鑰匙壹把，均沒收。應執
行有期徒刑貳年貳月，扣案之鑰匙壹把、未扣案之鑰匙壹把，均
沒收。
    事  實
一、丁○○前曾因違反毒品危害防制條例案件，經本院於民國91
    年11月26日以91年度訴字第1386號判決，判處有期徒刑10月
    ，而於91年12月26日確定；嗣因恐嚇取財案件，經本院於92
    年1 月7 日以91年度易字第2187號判決，判處有期徒刑5 月
    ，而於92年2 月24日確定；上開2案經本院於92年5 月13 日
    以92年度聲字第1107號裁定應執行有期徒刑1 年2 月確定後
    ，於94年3 月4 日縮短刑期執行完畢，詎仍不知悛悔。
二、丁○○復基於意圖為自己不法所有之概括犯意，連續於下列
    時間、地點搶奪他人財物：
  (1)於95年2 月23日上午11時30分許，騎乘其先前竊得之車號MG
    6-136 號重型機車（此部分竊車犯行，詳如後述），後載真
    實姓名年籍不詳，綽號小魏之成年男子，2 人基於搶奪之犯
    意聯絡，在桃園縣中壢巿普仁里協同街54號前，乘壬○○不
    備之際，由小魏徒手搶奪壬○○放置在所穿著長褲後面口袋
    內之皮夾（內有身分證、駕照、現金新台幣—下同—1000元
    、健保卡、信用卡、提款卡等物），得手後旋即駕車逃逸，
    所得現金由小魏取走，丁○○則分得證件打算冒名申辦門號
    使用。
  (2)於95年3 月1 日晚間10時25分許，騎乘同前述重型機車，在
    桃園縣中壢巿永樂路48號前，乘庚○○因機車故障停置於路
    邊正欲拔取機車鑰匙不備之際，徒手搶奪庚○○放置機車座
    墊上之手提包（內有現金1000元、CANON 牌數位相機1 台、
    OKWAP 牌行動電話1 支、金融卡、證件等物），得手後即騎
    車逃逸。
  (3)於95年3 月5 日下午3 時許，騎乘同前述重型機車，在中壢
    巿永嘉街健倫賓館前，乘甲○○停放機車不備之際，徒手自
    甲○○手上搶奪皮包1 個（內有證件、現金100 元、信用卡
    、入場卷等物），得手後亦騎乘機車逃逸。
  (4)於94年3 月19日晚間7 時25分許，騎乘竊得之車號MXF-981
    號重型機車（竊車部分犯行詳如後述），在中壢巿普仁里力
    行北街與大勇一街前，乘丙○○與其妻舒亞珍行走路旁不備
    之際，徒手搶奪丙○○手上之皮包（內有信用卡、丙○○與
    舒亞珍之證件、NIKON牌相機1台、SANYO牌行動電話1支等物
    ，價值約1 萬元），得手後駕車逃逸。
三、丁○○復基於意圖為自己不法所有之概括犯意，連續於下列
    時間、地點竊盜他人財物：
  (1)於95年1 月29日上午8 時許，在桃園縣中壢巿新生路337 號
    前，以其所有之鑰匙1 把（未扣案），竊取辛○○所有之車
    號MG6-136 號重型機車1 部（價值約3 萬5 千元），供作代
    步工具使用。
  (2)再於95年3 月4 日下午1 時許，在桃園縣中壢巿少康二街33
    號前，以徒手旋轉螺絲方式，竊取戊○○所有之車號IUM-40
    8 號重型機車車牌1 面，並懸掛於前開竊得之車號MG6-136
    號重型機車上使用。
  (3)於95年3 月15日晚間10時許，在中壢巿新中北路上某處，以
    其所有之鑰匙1 把，竊取乙○○所有之車號MXF-981 號重型
    機車1 部（價值約2 萬5 千元），供作代步工具使用。
  (4)再於95年3 月26日下午5 時30分許，在中壢巿中央路旁中央
    大學後門附近，以原置於前開車號MXF-981 號機車內，足以
    對人之生命、身體構成威脅，可為兇器使用之螺絲起子1 把
    （未扣案），竊取詹諭所有之車號FN9-828 號重型機車車
    牌1 面，並懸掛於前開竊得之車號MXF-981 號重型機車上使
    用。
四、嗣於95年3 月30日凌晨2 時30分許，丁○○騎乘竊得之車號
    MXF-981 號重型機車（懸掛車號FN9-828 號車牌），行經中
    壢巿中平路176 號前時為警查獲，並扣得前開供竊取車號MX
    F-981 號重型機車使用之鑰匙1 把。
五、案經桃園縣政府警察局中壢分局報請臺灣桃園地方法院檢察
    署檢察官偵查起訴暨本院依職權併辦。
    理  由
一、本案被告丁○○所犯之搶奪、竊盜罪，為死刑、無期徒刑、
    最輕本刑3 年以上有期徒刑或高等法院管轄第一審案件以外
    之罪，而被告於本院準備程序進行中，就被訴事實為有罪之
    陳述，經本院告知簡式審判程序意旨，並聽取公訴人及被告
    之意見後，本院合議庭依刑事訴訟法第273 條之1 第1 項之
    規定，裁定依簡式審判程序審理。
二、認定被告有罪所憑之證據及理由：
    上揭連續搶奪、竊盜之犯罪事實，業據被告於警詢、檢察官
    偵訊時及本院審理中均坦承不諱（見偵查卷第12頁至第15頁
    、第74頁、第83頁、第93頁、本院95年6 月6 日調查筆錄）
    ，核與證人即被害人壬○○（見偵查卷第30頁）、庚○○（
    見偵查卷第36頁）、甲○○（見偵查卷第37頁）、乙○○（
    見偵查卷第40頁）、丙○○（見偵查卷第48頁）、詹諭（
    見偵查卷第55頁）、辛○○、戊○○（見本院卷）於警詢時
    證述之情節相符。復據證人徐佳聲於警詢中證述：被告持上
    開竊得之NIKON 牌相機1 台至店內，以2 千2 百元價格出售
    之事實明確（見偵查卷第66頁），並有切結書1 紙存卷可佐
    （見偵查卷第68頁）。此外復有卷附贓物認領保管單、車輛
    竊盜車牌失竊資料個別查詢報表－查詢車輛認可資料、車輛
    協尋證明單、車籍作業系統—查詢認可資料在卷，及鑰匙1
    把扣案可資佐證，足認被告前揭自白與事實相符，堪以採信
    。本件事證明確，自應依法論科。
三、論罪科刑部分：
  (一)核被告丁○○所為，就搶奪他人財物部分係犯刑法第325 條
    第1 項之普通搶奪罪、就竊取詹諭所有之車號FN9-828 號
    重型機車車牌部分，係犯同法第32 1條第1 項第3 款攜帶兇
    器竊盜罪、就其餘竊盜犯行部分，係犯同法第320 條第1 項
    普通竊盜罪。
  (二)被告與小魏2 人間，就上開搶奪被害人壬○○財物犯行，有
    犯意聯絡及行為分擔，均為共同正犯。
  (三)被告先後多次搶奪、竊盜犯行，均時間緊接，方法相同，觸
    犯構成要件相同之罪名，顯係基於概括犯意為之，均為連續
    犯，均應依刑法第56條規定分別論以刑法第325 條第1 項之
    普通搶奪罪、同法第32 1條第1 項第3 款攜帶兇器竊盜罪一
    罪，並均加重其刑。被告所為上開2 行為，犯意各別，犯罪
    構成要件亦殊，應予分論併罰。公訴意旨漏未斟酌被告攜帶
    兇器竊盜之事實，而認被告係犯刑法第320 條第1 項之罪，
    尚有未洽，惟其基本事實同一，本院自應予審理，並變更其
    起訴法條。
  (四)公訴人雖僅就被告竊盜被害人乙○○、己○○機車、車牌之
    犯行提起公訴，然檢察官就犯罪事實一部起訴者，其效力及
    於全部，本件被告如事實欄所載其餘竊盜部分之犯罪事實，
    與前揭論罪科刑之部分，有連續犯之關係，已如前述，本院
    自應就屬於裁判上一罪之部分一併加以審理。
  (五)又查被告有事實欄所載之犯罪科刑執行情形，有台灣高等法
    院被告全國前案紀錄表、台灣桃園地方法院檢察署刑案資料
    查註紀錄表分別在卷可稽，其於5 年內再犯本件有期徒刑以
    上之罪，為累犯，應依刑法第47條規定加重其刑。並遞加重
    之。
  (六)爰審酌被告之品行、素行不佳、前因竊盜機車案件經本院判
    處有期徒刑4 月，仍不知警惕，兼衡之本件搶奪、竊盜案件
    之手段、所得之財物、被害人受損之程度，又公訴人雖具體
    求處有期徒刑3 年，強制工作2 年，惟被告自始至終坦承犯
    行，犯後態度尚稱知所悔悟，而其竊盜之財物均屬機車、車
    牌，本院認上開求刑稍嫌過重等一切情狀，分別量處如主文
    所示之刑，並定其應執行之刑，以資懲戒。
四、沒收部分：
    扣案鑰匙1 把及未扣案之鑰匙1 把（並無證據證明已滅失）
    ，均係被告所有供本案竊盜犯罪所用之物，業據其自承在卷
    ，應依刑法第38條第1 項第2 款規定宣告沒收之。至扣案黑
    色半罩安全帽1 頂，被告自承為平日騎乘機車所戴，尚難認
    係供本案搶奪犯行使用，應與本案犯行無直接關係；又未扣
    案之螺絲起子1 把，被告否認為其所有，與刑法第38條第3
    項「屬於被告所有」之沒收要件有間，均不另為沒收之諭知
    。
五、又本件被告所犯竊盜機車、車牌部分，與本院95年壢簡字第
    248 號判決所認定之竊盜犯行，並無連續犯之裁判上一罪關
    係，業據本院95年度簡上字第165 號判決認定綦詳，附此敘
    明。
據上論斷，應依刑事訴訟法第273 條之1 第1 項、第299 條第1
項前段、第300條 ，刑法第28條、第56條、第325 條第1 項、第
321 條第1 項第3 款、第51條第5 款、第47條，判決如主文。
本案經檢察官邱曉華到庭執行職務。
中    華    民    國    95    年    6     月    20    日
                        刑事第六庭  法  官  陳  永  來
以上正本證明與原本無異。
如不服本判決，應於送達後10日內，向本院提出上訴狀。
                                    書記官  劉  霜  潔
中    華    民    國    95    年    6     月    20    日
附錄論罪科刑：
刑法第325條
意圖為自己或第三人不法之所有，而搶奪他人之動產者，處六月
以上五年以下有期徒刑。
因而致人於死者，處無期徒刑或七年以上有期徒刑，致重傷者，
處三年以上十年以下有期徒刑。
第一項之未遂犯罰之。
中華民國刑法第321條
犯竊盜罪而有左列情形之一者，處六月以上、五年以下有期徒刑
：
一  於夜間侵入住宅或有人居住之建築物、船艦或隱匿其內而犯
之者。
二  毀越門扇、牆垣或其他安全設備而犯之者。
三  攜帶兇器而犯之者。
四  結夥三人以上而犯之者。
五  乘火災、水災或其他災害之際而犯之者。
六  在車站或埠頭而犯之者。
前項之未遂犯罰之。


司法院資訊處製作；財團法人民間司法改革基金會備份。
